臺灣高雄地方法院刑事判決　　　　　　 94年度簡上字第207號
上　訴　人　臺灣高雄地方法院檢察署檢察官
被　　　告　戊○○
上列上訴人因被告竊盜案件，不服本院高雄簡易庭中華民國93年
12月30日93年度簡字第6369號第一審簡易判決（聲請簡易判決處
刑案號：93年度偵字第2042號），提起上訴及移送併辦（臺灣士
林地方法院檢察署94年度偵字第1037號、第4195號），本院合議
庭認不得以簡易判決處刑，改依通常程序為第一審之審判，判決
如下：
    主  文
原判決撤銷。
戊○○連續毀壞門扇竊盜，處有期徒刑壹年。扣案之機車鑰匙貳
支沒收。
    事  實
一、戊○○前因犯放火罪，經臺灣臺北地方法院以82年度訴字第
    2939號判處有期徒刑1 年2 月，復因懲治盜匪條例、違反肅
    清煙毒條例、藥事法等案件，分經臺灣臺中地方法院以83年
    度訴字第952 號判處有期徒刑7 年6 月、83年度訴字第1714
    號判處有期徒刑3 年8 月、84年度訴字第1197號判處有期徒
    刑4 月，並定其應執行刑11年2 月，而與前開放火罪接續執
    行，於民國89年9 月14日假釋出監後，又因犯竊盜罪，經臺
    灣臺北地方法院於93年10月11日以93年度易字第459 號判處
    有期徒刑10月確定（均未構成累犯）。詎戊○○猶不知警惕
    ，復基於意圖為自己不法所有之概括犯意，先後於如附表所
    示之時、地，以如附表所示之方法，竊取甲○○○、丁○○
    之機車各1 部及乙○○○之衣物20餘件得手，嗣於如附表所
    示之時、地為警查獲，並扣得戊○○所有供竊取機車所用之
    機車鑰匙2 支。
二、案經高雄縣政府警察局鳳山分局報請臺灣高雄地方法院檢察
    署檢察官偵查後聲請簡易判決處刑及臺北市政府警察局大同
    分局、內湖分局分別報請臺灣士林地方法院檢察署檢察官移
    送併辦。
    理  由
一、經查：（一）如附表編號1 所示之事實，迭據被告於警詢、
    偵訊及本院審理時坦承不諱（見鳳山分局警卷93年11月3 日
    筆錄、高雄地檢偵卷第15頁、本院簡上字卷94年10月6 日訊
    問筆錄、94年10月7 日審判筆錄），並經被害人甲○○○於
    警詢時指訴歷歷（同上警卷93年11月3 日筆錄），互核相符
    ，且有高雄縣政府警察局鳳山分局製作之扣押筆錄、扣押物
    品目錄表、扣押物品收據、汽車機車失竊受理報案暨尋（破
    ）獲證明單、甲○○○簽具之贓物認領保管單各1 份及現場
    照片4 幀附於前開警卷可稽，復有機車鑰匙1 支扣案為憑，
    足認被告此部分自白核與卷證相符，足堪採信。（二）如附
    表編號2 所示之事實，則據被告於警詢、偵訊及本院審理時
    供認在卷（見士林地檢第1037號偵卷第19頁、第56頁、同上
    本院筆錄），且經被害人丁○○於警詢時指訴綦詳，互核相
    符（同上偵卷第22頁），復有臺北市政府警察局大同分局製
    作之扣押筆錄、扣押物品目錄表、扣押物品收據、汽車機車
    失竊受理報案暨尋（破）獲證明單、車輛竊盜資料個別查詢
    報表－查詢車輛認可資料、偵查報告、丁○○簽具之贓物認
    領保管單各1 份、現場照片2 幀附於大同分局警卷可按（同
    上偵卷第26頁以下），另有機車鑰匙1 支扣案為憑，亦足認
    被告上開自白與事實相符，而堪採信。（三）如附表編號3
    所示之事實，業據被告於警詢及本院審理時供承明確（內湖
    分局調查筆錄、同上本院筆錄，均見本院簡上字卷），核與
    被害人乙○○○於警詢時指訴情節大致相符（見士林地檢第
    4195號偵卷第5 頁、第6 頁），並有現場照片10幀在卷足憑
    ，且經警採得遺留於現場，原套用於遭竊衣物之塑膠套上指
    紋1 枚，送請鑑定之結果，與內政部警政署刑事警察局檔存
    戊○○指紋卡之右環指指紋相符，此有現場勘查報告及該局
    所出具之鑑驗書各1 份在卷可參，足認被告確有於前揭時、
    地進入該服飾店竊取衣物之行為，其前開自白核與卷證符合
    ，自堪採信。本件事證明確，被告上開竊盜及加重竊盜之犯
    行，洵堪認定，應予依法論科。又按，被告以外之人於審判
    外之言詞或書面陳述，除法律有規定者外，不得作為證據，
    刑事訴訟法第159 條第1 項定有明文。又被告以外之人於審
    判外之陳述，雖不符前4 條之規定，而經當事人於審判程序
    同意作為證據，法院審酌該言詞陳述或書面陳述作成時之情
    況，認為適當者，亦得為證據，同法第159 條之5 第1 項定
    有明文。當事人、代理人或辯護人於法院調查證據時，知有
    第159 條第1 項不得為證據之情形，而未於言詞辯論終結前
    聲明異議者，視為有前項之同意，同法第159 條之5 亦定有
    明文。其立法意旨在於傳聞證據未經當事人之反對詰問予以
    核實，原則上先予排除，惟若當事人已放棄詰問或未聲明異
    議，基於證據資料愈豐富，愈有助於真實發現之理念，且強
    化言詞辯論主義，法院自可承認該傳聞證據例外擁有證據能
    力。本案被害人甲○○○、丁○○、乙○○○等人之遭竊情
    形已據其於警詢中分別陳述明確，製有筆錄在卷可憑，並業
    經其親閱認為無訛後始簽名捺印，復經本院提示後，公訴人
    、被告對該等陳述之證據能力不爭執，同意作為證據，而經
    本院審酌該言詞陳述作成時之情況，認適當作為證據，故上
    開之人於警詢之證詞，依刑事訴訟法第159 條之5 之規定，
    應具有證據能力，附此說明。
二、被告於前揭時、地竊取被害人甲○○○、丁○○之機車各1
    部，核其所為，均係犯刑法第320 條第1 項之竊盜罪；破壞
    被害人乙○○○所經營上開服飾店之玻璃門，進入竊取衣物
    ，核係犯刑法第321 條第1 項第2 款之毀壞門扇竊盜罪。被
    告先後2 次竊盜及1 次加重竊盜犯行，時間緊接，觸犯基本
    構成要件相同之罪名，顯係基於概括犯意為之，為連續犯，
    應依刑法第56條之規定，論以情節較重之加重竊盜一罪，並
    依法加重其刑。聲請簡易判決處刑意旨雖未論及被告如附表
    編號2 、3 所示之竊盜及加重竊盜犯行，惟該二部分與本件
    聲請簡易判決處刑經本院論罪科刑如附表編號1 所示部分，
    有裁判上一罪之連續關係，本院自得一併審理，附此敘明。
    原審以被告所犯如附表編號1 所示之竊盜犯行，事證明確，
    予以論罪科刑，惟未及審酌併案部分如附表編號2 、3 所示
    之事實，上訴意旨執此指摘原判決不當，為有理由，應由本
    院撤銷改判之。爰審酌被告正值壯年，不思自食其力，竟一
    再竊取他人財物，且於假釋期間，仍續竊盜他人財物，有臺
    灣高等法院被告前案紀錄表1 份在卷可考，足見無悔改之意
    ，惟念其犯後坦承犯行，態度良好，且竊得之財物多已為警
    查獲而發還各被害人，並參酌被告本身之知識程度，尊重他
    人財產權之觀念較為薄弱等一切情狀，量處如主文第2 項所
    示之刑，以資懲儆。至扣案如附表編號1 、2 所示之機車鑰
    匙2 支，均係被告所有供犯本件竊盜機車所用之物，業據被
    告供承明確，應依刑法第38條第1 項第2 款之規定併予宣告
    沒收之。
三、按檢察官聲請以簡易判決處刑之案件，經法院認為有第451
    條之1 第4 項但書之情形者，應適用通常訴訟程序審判之，
    刑事訴訟法第452 條定有明文；又對於簡易判決之上訴，準
    用刑事訴訟法第3 編第1 章及第2 章之規定。管轄第二審之
    地方法院合議庭受理簡易判決上訴案件，應依通常程序審理
    。其認案件有刑事訴訟法第452 條之情形者，應撤銷原判決
    ，逕依通常程序為第一審判決，法院辦理刑事訴訟簡易程序
    案件應行注意事項第14項亦規定明確。本件既於審理中發現
    被告有裁判上一罪關係之併案部分犯行，不宜量處6 月以下
    之有期徒刑，且被告經本院判處有期徒刑1 年，不得易科罰
    金，又未諭知緩刑，不得適用簡易程序審判，自應撤銷原簡
    易判決，本院認檢察官之聲請簡易判決處刑並非適當，而有
    刑事訴訟法第451 條之1 第4 項但書第2 款之情形，揆諸前
    揭規定，原審係誤用簡易判決處刑程序，應由本院合議庭逕
    依通常程序審理後，自為第一審之判決，檢察官或被告如不
    服本判決，仍得於法定上訴期間內，向管轄之第二審法院提
    起上訴，併此敘明。
據上論斷，應依刑事訴訟法第455 之1 第1 項、第3 項、第452
條、第369 條第1 項前段、第364 條、第299 條第1 項前段，刑
法第56條、第321 條第1 項第2 款、第38條第1 項第2 款，罰金
罰鍰提高標準條例第1 條前段，判決如主文。
本案經檢察官丙○○到庭執行職務。
中　　華　　民　　國　　94　　年　　10　　月　　21　　日
                  刑事第六庭  審判長法  官  簡志瑩
                                    法  官  李  蓓
                                    法  官  林柏壽
以上正本證明與原本無異。
如不服本判決，應於判決送達後10日內，向本院提出上訴狀。
中　　華　　民　　國　　94　　年　　10　　月　　21　　日
                                    書記官  林國龍
附錄本案論罪科刑法條全文：
中華民國刑法第320條第1項
意圖為自己或第三人不法之所有，而竊取他人之動產者，為竊盜
罪，處 5 年以下有期徒刑、拘役或 500 元以下罰金。
中華民國刑法第321條第1項
犯竊盜罪而有左列情形之一者，處6月以上、5年以下有期徒刑：
一  於夜間侵入住宅或有人居住之建築物、船艦或隱匿其內而犯
    之者。
二  毀越門扇、牆垣或其他安全設備而犯之者。
三  攜帶兇器而犯之者。
四  結夥三人以上而犯之者。
五  乘火災、水災或其他災害之際而犯之者。
六  在車站或埠頭而犯之者。
附表：
┌─┬────┬──────┬───────┬──────┬──────┐
│編│ 時  間 │  地    點  │ 犯 罪 方 法  │  竊得財物  │  查獲時地  │
│號│        │            │              │            │            │
├─┼────┼──────┼───────┼──────┼──────┤
│1 │93年11月│高雄縣鳳山市│以自備機車鑰匙│甲○○○所有│於93年11月3 │
│  │3日晚間6│建國路2段101│1 支開啟王李慧│車號OMY－072│日晚間8 時25│
│  │時許    │號前        │芳所有車號OMY │號重型機車1 │分許，在高雄│
│  │        │            │－072 號重型機│部          │縣鳳山市文雅│
│  │        │            │車電門，竊取該│            │東路64巷巷底│
│  │        │            │機車得手      │            │為警查獲，並│
│  │        │            │              │            │扣得左揭機車│
│  │        │            │              │            │鑰匙1 支    │
├─┼────┼──────┼───────┼──────┼──────┤
│2 │93年12月│臺北市內湖區│持另1 支自備機│丁○○所有  │於93年12月22│
│  │22日中午│基湖路3 巷47│車鑰匙開啟陳才│車號FCT－329│日晚間7時30 │
│  │12時許  │號前        │慶所有車號FCT │號重型機車1 │分許，在臺北│
│  │        │            │－329 號之重型│部          │市○○路與民│
│  │        │            │機車電門，竊取│            │權西路口為警│
│  │        │            │該機車得手    │            │查獲，並扣得│
│  │        │            │              │            │左揭機車鑰匙│
│  │        │            │              │            │1支         │
├─┼────┼──────┼───────┼──────┼──────┤
│3 │94年1月2│臺北市內湖區│以腳踢破左址服│乙○○○所有│經警於左址採│
│  │5日下午1│成功路4 段30│飾店玻璃門，進│衣物20餘件  │得戊○○指紋│
│  │時10分許│巷21號1 樓「│入竊取衣物得手│            │，循線查獲  │        │辛迪亞歐洲服│              │            │騎乘前開竊得│
│  │        │辛迪亞歐洲服│              │            │            │              │            │謝進忠位於高│
│  │        │飾店」內    │              │            │            │              │            │            │
└─┴────┴──────┴───────┴──────┴──────┘
